【裁判字號】    89,上訴,2123
【裁判日期】    891227
【裁判案由】    妨害公務等
【裁判全文】
臺灣高等法院臺中分院刑事判決                  八十九年度上訴字第二一二三號
    上  訴  人  臺灣苗栗地方法院檢察署檢察官
    被      告  乙○○
右上訴人因被告妨害公務等案件，不服臺灣苗栗地方法院中華民國八十九年八月二十
三日第一審判決（八十九年度訴字第一五三號；起訴案號：臺灣苗栗地方法院檢察署
八十八年度偵字第五九八０號），提起上訴，本院判決如左：
    主      文
原判決撤銷。
乙○○損壞公務員委託第三人掌管之文書，處有期徒刑陸月，緩刑貳年。
    事      實
一、乙○○意圖為自己不法之所有，於民國八十八年十月五日至同年十二月十五日間
    某日，在苗栗縣苗栗市○○路一八０號承租處，將臺灣電力股份有限公司（下稱
    臺電公司）苗栗區營業處所設置於該處之一具電號00－00－0000－00
    號，表號00000000號電表之內、外封印破壞加工，並且將電表內部計量
    齒輪加工，使之完全無法轉動，致電表計量失準而竊取度數不詳之電。迄於同年
十二月十五日上午九時五十分許，在上址為臺電公司苗栗區營業處稽查人員施錦
    桐發現，報警查獲。
二、案經苗栗縣警察局苗栗分局報請臺灣苗栗地方法院檢察署檢察官偵查起訴。
    理      由
一、訊據被告乙○○坦承於查獲前夕，於八十八年九月六日甫向案外人劉耀清承租苗
    栗縣苗栗市○○路一八０號房屋作為經營當舖使用，而電表確有被破壞而不能轉
    動等情不諱，核與臺電公司稽查員施錦桐指述之情節相符。惟被告堅詞否認有何
    犯行，辯稱：伊未竊電，伊自八十八年十月五日至八十八年十二月十五日皆未曾
    去看過電表，於施錦桐查獲時，伊才知電表遭破壞，且伊均有繳納電費等語。惟
    查：
    (一)前開被告承租之苗栗縣苗栗市○○路一八０號營業處所鐵窗戶內之電表內、外
      封印確遭破壞加工，且電表內部齒輪因加工後，完全無法轉動，電表因而無法
      估計用電度數等情，業據證人施錦桐於原審調查時證述明確，並有臺灣電力公
      司苗栗區營業處用電實地調查表、稽查照片附卷可稽，確證明該電表確曾遭破
      壞致失效不準。
    (二)核諸該電表遭破壞之情形，非係被砸壞，而係為使電表「悄悄」地停止轉動或
      緩慢轉動而已，此種情形，若非有意竊電者，何須如此精細之工法？從而，依
      照常情判斷，應係用電戶即被告所為。
    (三)至於其所謂「均有在繳納電費」云云，電表破壞被查獲後，臺電公司係依該營
      業規則，依照前二期之用電量平均計算，予以收取的，業據該公司職員嚴袁灃
      於原審供明，是其此部分辯解亦不足採。
    綜上所述，被告所辯無非為卸責之詞，其右揭犯行均已堪認定。
二、(一)按臺電公司在用戶電表上裝置之封印，為用以證明係臺電公司所加封之符號，
    依刑法第二百二十條第一項之規定，應以文書論。核被告所為，係犯刑法第一百
    三十八條之損壞公務員委託第三人掌管之文書罪，及電業法第一百零六條第三款
    （起訴書誤載為第二款）之改變電度表之構造使其失效不準罪。(二)其所犯上開二
    罪間，有方法結果之牽連關係，為牽連犯，應從一重依損壞公務員委託第三人掌
    管之文書罪處斷。(三)原審諭知被告無罪，即有未洽，檢察官上訴為有理由，應由
    本院撤銷改判。(四)爰審酌被告尚無犯罪前科，有卷附被告全國前案紀錄表一件在
    卷可稽，竊電之時間尚短等一切情狀，量處如主文第二項所示之刑。(五)又被告前
    未曾受有期徒刑以上刑之宣告，其因一時失慮，偶罹刑典，經此刑之宣告後，應
    知警惕而無再犯之虞，本院因認暫不執行其刑為當，併予以宣告緩刑二年，用啟
    自新。
三、據上論斷，應依刑事訴訟法第三百六十九條第一項前段、第三百六十四條、第二
    百九十九條第一項前段，電業法第一百零六條第三款，刑法第十一條前段、第一
    百三十八條、第五十五條、第七十四條第一款，罰金罰鍰提高標準條例第一條前
    段，判決如主文。
本案經檢察官甲○○到庭執行職務。
中      華      民      國    八十九    年      十二    月      二十七  日
                                  臺灣高等法院臺中分院刑事第八庭
                                        審判長法  官  羅  得  村
                                              法  官  古  金  男
                                              法  官  林  輝  煌
右正本證明與原本無異。
被告不得上訴。
檢察官如不服本判決，應於判決送達後十日內向本院提出上訴狀，其未敘述理由者，
應於提出上訴狀後十日內向本院補提理由書，並按他造當事人之人數提出繕本。
告訴人或被害人對於本判決如有不服，而請求檢察官上訴者，其上訴期間之計算以檢
察官收受判決正本之日期為準。
                  書記官  劉  恒  宏
中      華      民      國    八十九    年      十二    月      二十八  日
附錄本案論罪科刑法條全文：
刑法第一百三十八條
  毀棄、損壞或隱匿公務員職務上掌管或委託第三人掌管之文書、圖畫、物品或致令
  不堪用者，處五年以下有期徒刑。
電業法第一百零六條
  有左列行為之一者為竊電，處五年以下有期徒刑、拘役或五百元以下罰金：
  一  未經電業供電，而在其供電線路上私接電線者。
  二  繞越電度表或其他計電器，損壞或改動表外之線路者。
  三  損壞或改變電度表、無效電力計、其他計電器之構造，或以其他方法使其失效
      不準者。
  四  在電價較低之線路上，私接電價較高之電器者。
  五  包燈用戶，在原定電燈盞數及瓦特數以外，私自增加盞數或瓦特數者。
  六  電力用戶，在原申請馬力數、瓩數或仟伏安數以外，私自增加馬力數瓩數或仟
      伏安數者。
                                                                        Ｄ


司法院資訊處製作；財團法人民間司法改革基金會備份。
